臺灣士林地方法院刑事判決　　　　　　　96年度易字第1083號
公　訴　人　臺灣士林地方法院檢察署檢察官
被　　　告　丁○○
上列被告因傷害等案件，經檢察官提起公訴（96年度偵字第4483
號），本院判決如下：
    主  文
丁○○犯傷害罪，處拘役參拾日，如易科罰金以新臺幣壹仟元折
算壹日，減為拘役拾伍日，如易科罰金以新臺幣壹仟元折算壹日
；又犯恐嚇危害安全罪，處拘役貳拾日，如易科罰金以新臺幣壹
仟元折算壹日，減為拘役拾日，如易科罰金以新臺幣壹仟元折算
壹日。應執行拘役貳拾日，如易科罰金以新臺幣壹仟元折算壹日
。
    事  實
一、丁○○係臺北市內湖區金瑞里之里民，因不滿臺北市○○區
    ○○路3 段282 號麵攤負責人甲○○、乙○○○夫婦支持戊○○當選里長，竟基於恐嚇之犯意，於民國96年2 月10日上
    午7 時許，在上址麵攤前，向甲○○、乙○○○嚇稱：要好
    好做生意，否則要在水裡下毒等語，致甲○○、乙○○○心
    生畏懼。另丁○○於96年2 月10日上午11時20分許，在臺北
    市○○區○○路3 段329 巷口遇見戊○○，雙方一言不合，
    發生爭執，詎丁○○竟基於傷害之犯意，以身體用力撞擊戊○○，使戊○○身體之左髖處撞到路旁電話亭，復以手持之
    雨傘毆打戊○○，進而互相拉扯，致戊○○受有左臉擦傷、
    右手擦傷及左髖挫傷等傷害。
二、案經戊○○告訴及臺北市政府警察局內湖分局報請臺灣士林
    地方法院檢察署檢察官偵查起訴。
    理  由
一、訊據被告丁○○固坦承有於上開時地恐嚇甲○○及乙○○○
    夫婦，惟矢口否認有於上開時地傷害戊○○，辯稱：我沒有
    打戊○○，也沒有跟她拉扯，戊○○的傷跟我沒有關係，我
    不知道她的傷怎麼來，而且當時我不知道那裡有一支電話，
    我是事後才去現場看到有一支電話，我連雨傘都沒有拿起來
    ，怎麼會打她云云。然查：
  (一)恐嚇罪部分：被告於上開時地向甲○○、乙○○○嚇稱：要
    好好做生意，否則要在水裡下毒等語，致甲○○、乙○○○
    心生畏懼等情，業據被告於本院準備程序及審理時供認不諱
    （見本院96年8 月1 日準備程序筆錄及96年11月16日審判筆
    錄），核與證人即被害人甲○○及乙○○○夫婦於警詢時指
    述情節相符（見偵卷第46至47頁、第56至57頁），並經證人
    即被害人甲○○於本院審理時結證稱：『（告訴人說被告有
    跟你恐嚇，是不是？）是，被告說「老阿，你要好好做生意
    ，你給我裝傻，我要在你的麵攤下毒（臺語）」，我說「選
    舉是他們的事，不關我的事情，為什麼他要在我的麵攤的水
    裡面下毒，我不懂」（臺語）』、「（她是不是說要在你麵
    攤的水裡面下毒？）是」、「（被告是否跟你及你太太乙○○○同時說恐嚇的話？）是」、「（當時你是否會覺得害怕
    ？）當然會怕」等語屬實（見本院96年11月16日審判筆錄）
    ，足徵被告自白與事實相符，本件被告恐嚇犯行事證明確，
    堪以認定。
  (二)傷害罪部分：被告雖否認有傷害犯行云云，惟據證人即告訴
    人戊○○於本院審理時結證稱：『（96年6 月10日上午11時
    20分，在內湖路三段329 巷282 號前，是否與被告發生衝突
    ？請陳述當天情況？）是在282 號對面，我記得當天是假日
    ，上午八點多有里民打多通電話給我，說有人在282 號那裡
    鬧事，請我過去處理，我就只帶一支手機過去，我到達時，
    看到被告往347 號走過去，我看到被告後面是甲○○，被告
    進入347 號，我跟甲○○說「年紀大了，不要生氣，不要理
    被告」，甲○○一氣說「時常來恐嚇，真的很過份」，證人
    甲○○的女婿在那裡，34 7號陳先生騎機車過來，我擔心甲○○與347 號陳先生吵架，我就直接走到282 號對面，就是
    329 巷口，後來被告從33 1號騎樓走過來，大叫一聲罵我，
    347 號陳先生已經騎車走了，被告拿一支雨傘，用身體撞我
    ，我被推倒之後，我沒有撞到電話亭，我直接倒在地上，我
    就趕快站起來，被告就繼續拿雨傘戳我臉部及手臂，使我的
    臉與左臂及兩支手臂都有受傷，我跟被告說，「你要打就過
    來，不要再恐嚇及傷害鄰居」，剛好內湖派出所丙○○員警
    到現場，丙○○擋在我與被告之間，警察就叫被告離開』、
    「（對國泰醫院診斷證明書，是否你當天被被告毆打急診的
    傷單？〈提示國泰醫院診斷證明書〉）是」、「（在偵查中
    ，你有說差一點跌倒，身體有撞到電話亭，你剛審理中又說
    你跌倒時沒有撞到電話亭，到底何者為正確？）在偵查中所
    言是正確，我確實有撞到電話亭」、「（被撞的地點是否有
    一個電話亭？）有」等語綦詳（見本院96年10月17日審判筆
    錄），核與證人即臺北市政府警察局內湖分局內湖派出所副
    所長丙○○到庭結證稱：「（96年2 月10日上午11時20分你
    巡邏經過內湖路三段329 巷口，有無看到被告與告訴人？）
    我有看到他們二人在道路中間爭吵及拉扯，我趕快停車，把
    他們二人隔開，至於他們爭吵的內容我不清楚」、「（他們
    二人如何拉扯？）他們二人面對面，身體很靠近，我看到被
    告手上有一支雨傘」、「（有無看到被告手上的雨傘有攻擊
    被害人？）我沒有看到，是事後我叫被告趕快走，被告離開
    後，告訴人說她手受傷，我也看到告訴人的手指頭有流血」
    、「（告訴人的臉上有無流血？）沒有」、「（當天有無下
    雨？）無」、「（告訴人說她受傷，有無告訴你，傷是何人
    造成？）告訴人有說與被告拉扯時，被被告的雨傘打到的」
    等語（見本院96年10月17日審判筆錄），及證人甲○○於本
    院審理時結證稱：「（在96年2 月10日上午11點多，農曆年
    前有無看到被告跟告訴人戊○○發生爭執？）我沒有看到」
    、「〈提示96偵字第4482號偵查卷第57頁倒數第14至17行〉
    （你在偵查中所言『《你看到打架情形？》我從麵攤往內湖
    路3 段329 巷看到被告拿著雨傘打告訴人好幾下，後來二個
    人相互拉扯，警員來了才作罷』，是否實在？）實在」、「
    （為何你剛才說沒有看到？）我沒有看到他們打架，我有看
    到他們拉拉扯扯，有看到被告拿雨傘揮來揮去，至於有沒有
    打到告訴人，我不知道」、「（你跟被告、告訴人的距離？
    ）從我做生意的麵攤過一條馬路，就是他們的位置」等語吻
    合（見本院96年11月16日審判筆錄），又告訴人因被告之毆
    打及拉扯，致受左臉擦傷、右手擦傷及左髖挫傷等傷害，有
    國泰綜合醫院內湖分院北市衛醫字第1101110017號乙種診斷
    證明書附卷可憑（見偵卷第18頁），足見被告確有於上開時
    地手持雨傘毆打告訴人，並進而拉扯，致告訴人受傷之事實
    極明。是被告所辯，應屬卸責飾詞，委無可採，本件被告傷
    害犯行事證明確，亦堪認定
二、核被告所為，係犯刑法第277 條第1 項之傷害罪及同法第30
    5 條之恐嚇危害安全罪。其所犯上揭二罪，犯意各別，行為
    互殊，罪名不同，應予分論併罰。爰審酌被告犯罪之動機、
    手段，被害人所受危害或傷害程度，及被告犯罪後否認傷害
    犯行，與坦承恐嚇犯行，並與甲○○、乙○○○成立民事調
    解等一切情狀，各量處如主文所示之刑，並諭知易科罰金之
    折算標準。又被告犯罪時間均在96年4 月24日以前，合於中
    華民國九十六年罪犯減刑條例之減刑要件，所犯傷害罪及恐
    嚇危害安全罪，均依該條例規定減刑如主文所示，並定其應
    執行之刑及諭知易科罰金之折算標準。
據上論斷，應依刑事訴訟法第299 條第1 項前段，刑法第277 條
第1 項、第305 條、第41條第1 項前段、第51條第6 款，中華民
國九十六年罪犯減刑條例第2 條第1 項第3 款、第7 條，判決如
主文。
本案經檢察官高俊申到庭執行職務。
中　　華　　民　　國　　96　　年　　11　　月　　30　　日
                  刑事第六庭法　官  周明鴻
以上正本證明與原本無異。
如不服本判決應於判決送達後10日內向本院提出上訴狀，其未敘
述上訴之理由者並得於提起上訴後20日內向本院補提理由書 (均
須按他造當事人之人數附繕本)。
                            書記官  丁梅芬
中　　華　　民　　國　　96　　年　　12　　月　　3 　　日
附錄本案論罪科刑法條之依據：
中華民國刑法第277條第1 項
（普通傷害罪）
傷害人之身體或健康者，處 3 年以下有期徒刑、拘役或 1 千元
以下罰金。
中華民國刑法第305條
（恐嚇危害安全罪）
以加害生命、身體、自由、名譽、財產之事，恐嚇他人致生危害
於安全者，處2 年以下有期徒刑、拘役或3 百元以下罰金。
